【裁判字號】    97,親,150
【裁判日期】    971117
【裁判案由】    否認子女
【裁判全文】
臺灣板橋地方法院民事判決               97年度親字第150號
原      告  乙○○
被      告  甲○○
            丙○○
共      同
訴訟代理人  王泓鑫律師
上列當事人間否認子女事件，前經本院於中華民國97年11月3 日
言詞辯論終結，判決如下：
    主    文
確認被告甲○○（女，民國69年12月19日生）非被告丙○○自原
告乙○○受胎所生之婚生子女。
訴訟費用由被告負擔。
    事實及理由
一、原告主張：原告與被告丙○○於民國（下同）69年7 月16日
    結婚，嗣於70年11月13日離婚，被告丙○○於69年12月19日
    產下一女即被告甲○○，推算被告丙○○之受胎期間係在與
    原告婚姻關係存續中，被告甲○○依法推定為原告與被告丙○○之婚生子女，惟兩造於90年4 月12日經親子血緣鑑定後
    ，得知被告甲○○並非被告丙○○自原告受胎所生之婚生子
    女，爰依民法第1063條之規定，提起否認子女之訴。並聲明
    ：如主文所示。
二、被告方面：對血緣鑑定報告書沒有意見，同意原告之請求。
三、按關於認諾及訴訟上自認或不爭執事實之效力，於否認子女
    事件，不適用之，民事訴訟法第594 條定有明文。本件被告
    黃光甫於言詞辯論期日同意原告之請求，並就原告主張被告
    黃家寶非原告自其受胎所生之事實為不爭執，揆諸首揭法條
    之說明，自不發生被告認諾或不爭執事實之效力，合先敘明
    。
四、原告主張其與被告丙○○於69年7月16日結婚，嗣於70年11
    月13日離婚，被告丙○○於69年12月19日產下一女即被告甲○○，推算被告丙○○之受胎期間係在與原告婚姻關係存續
    中，被告甲○○依法推定為原告與被告丙○○之婚生子女，
    惟兩造於90年4 月12日經親子血緣鑑定後，得知被告甲○○
    並非被告丙○○自原告受胎所生之婚生子女之事實，業據原
    告提出戶籍謄本2 件、博微生物科技股份有限公司分子生物
    實驗室DNA 基因圖譜定序分析報告、DNA 親子血緣關係諮詢
    報告單各1 份為證。又依前開鑑定單位鑑定報告書鑑定結果
    ，認原告乙○○與被告甲○○間應不存在血緣關係，自堪認
    原告主張被告甲○○非被告丙○○自原告受胎所生，要屬真
    實，堪以採信。
五、按從子女出生日回溯自181 日起至第302 日止為受胎期間；
    能證明受胎回溯在前項第181 日以內或第302 日以前者，以
    其期間為受胎期間。又妻之受胎，係在婚姻關係存續中者，
    推定其所生子女為婚生子女；前項推定，如夫妻之一方能證
    明妻非自夫受胎者，得提起否認之訴，但應於知悉子女出生
    之日起，2 年內為之，96年5 月23日修正公布、同年月25日
    生效之民法第1062條、第1063條分別定有明文。次按夫妻已
    逾中華民國96年5 月4 日修正前之民法第1063條第2 項規定
    所定期間（即應於知悉子女出生之日起，一年內為之），而
    不得提起否認之訴者，得於修正施行後2 年內提起之，同前
    時間修正公布、生效之民法親屬編施行法第8 之1 條復定有
    明文。本件原告乙○○與被告甲○○並無真正血緣關係，已
    如前述，惟因前揭民法第1063條第1 項婚生推定之結果，致
    戶籍登記原告乙○○為被告甲○○之父，揆諸首揭規定，原
    告於民法第1063條第2 項修正施行後2 年內提起本件否認子
    女之訴，於法有據，應予准許。
六、訴訟費用負擔之依據：民事訴訟第78條。
中    華    民    國    97    年    11    月    17    日
                    家事庭  法  官  林春長
以上正本係照原本作成。
如對本判決不服，須於判決送達之日起20日內向本院提出上訴狀
（應附繕本），並繳交上訴裁判費新台幣4,500元。
中    華    民    國    97    年    11    月    17    日
                            書記官  高小婷


司法院資訊處製作；財團法人民間司法改革基金會備份。
